【裁判字號】    98,訴,396
【裁判日期】    980527
【裁判案由】    違反毒品危害防制條例
【裁判全文】
臺灣嘉義地方法院刑事判決               98年度訴字第396號
公  訴  人  臺灣嘉義地方法院檢察署檢察官
被      告  甲○○
                    54
上列被告因違反毒品危害防制條例案件，經檢察官提起公訴（九
十八年度毒偵字第四四一號），被告於準備程序中就被訴事實為
有罪之陳述，經本院合議庭裁定由受命法官獨任進行簡式審判程
序，判決如下：
    主          文
甲○○施用第一級毒品，累犯，處有期徒刑玖月，扣案之第一級
毒品海洛因壹包（驗餘淨重零點壹肆陸玖公克）沒收銷燬之，上
開第一級毒品海洛因外包裝袋壹個及藥鏟壹支均沒收；又施用第
二級毒品，累犯，處有期徒刑肆月。應執行有期徒刑拾壹月，扣
案之第一級毒品海洛因壹包（驗餘淨重零點壹肆陸玖公克）沒收
銷燬之，上開第一級毒品海洛因外包裝袋壹個及藥鏟壹支均沒收
。
    犯罪事實及理由
一、犯罪事實：
    甲○○前於民國八十九年間因施用毒品案件，經法院裁定觀
    察、勒戒後，認為有繼續施用毒品傾向，復經裁定令入戒治
    處所施以強制戒治，嗣因無繼續戒治必要，經法院裁定停止
    戒治，所餘戒治期間交付保護管束，於九十年十月二十六日
    保護管束期滿未經撤銷停止戒治，視為強制戒治執行完畢釋
    放，於強制戒治執行完畢釋放後五年內，又因於九十三年二
    月二十四日施用第一級毒品海洛因及第二級毒品甲基安非他
    命案件，經本院以九十三年度訴字第一五○號判決分別判處
    有期徒刑一年及五月，並定應執行刑為有期徒刑一年四月確
    定，於九十四年八月十五日縮刑期滿執行完畢，復因自九十
    五年三月二十一日起至九十五年五月六日止施用第二級毒品
    甲基安非他命案件，經本院以九十五年度易字第二四五號判
    決判處有期徒刑六月，如易科罰金，以銀元三百元折算一日
    確定，再因自九十五年八月一日起至九十五年八月十一日止
    施用第一級毒品海洛因案件，經本院以九十五年度訴字第七
    九二號判決判處有期徒刑十月確定，上開案件（有期徒刑六
    月及十月）嗣經法院裁定減刑並定應執行刑為有期徒刑七月
    ，如易科罰金，以銀元三百元折算一日確定，又因於九十五
    年十一月十三日施用第二級毒品甲基安非他命案件，經本院
    以九十六年度嘉簡字第二二六號判決判處有期徒刑四月，如
    易科罰金，以新臺幣一千元折算一日確定，嗣經法院裁定減
    刑為有期徒刑二月，如易科罰金，以新臺幣一千元折算一日
    確定，並與上開應執行刑（有期徒刑七月）接續執行，於九
    十六年九月十五日縮刑期滿執行完畢。詎仍不知悔改，基於
    施用第一級毒品海洛因之犯意，於九十八年三月十二日上午
    六時許，在其嘉義縣水上鄉寬士村崎子頭二八號之五四住處
    ，以注射針筒內放置第一級毒品海洛因加水稀釋後注射之方
    式，施用第一級毒品海洛因一次。另基於施用第二級毒品甲
    基安非他命之犯意，於九十八年三月十二日上午六時許，在
    其上址住處，以將甲基安非他命置入玻璃球吸食器內加熱燒
    烤吸食煙霧之方式，施用第二級毒品甲基安非他命一次。嗣
    於九十八年三月十二日上午十一時三十四分許，在其上址住
    處為警查獲，並扣得其所有施用剩餘之第一級毒品海洛因一
    包（驗餘淨重○‧一四六九公克），及供施用第一級毒品海
    洛因所用之藥鏟一支，而於查獲當日下午二時三十分許，得
    甲○○同意後，採其尿液送驗，其結果呈呈海洛因之代謝物
    嗎啡陽性反應及甲基安非他命陽性反應，始悉上情。
二、證據：
    本件證據除引用檢察官起訴書之記載外（如附件），並補充
    「被告甲○○於本院之自白、行政院衛生署草屯療養院草療
    鑑字第○九八○三○○一二七號鑑定書及本院九十八年五月
    十四日辦理刑事案件電話紀錄查詢表」。
三、本件係經被告甲○○於準備程序當庭表示認罪，而經本院裁
    定以簡式審判程序加以審理，則依據刑事訴訟法第二百七十
    三條之二、同法第一百五十九條第二項之規定，不適用傳聞
    法則有關限制證據能力之相關規定。
四、查被告曾有上開犯罪事實欄所載之觀察、勒戒及強制戒治執
    行紀錄，於強制戒治執行完畢釋放後五年內，又因於九十三
    年二月二十四日施用第一級毒品海洛因及第二級毒品甲基安
    非他命案件，經本院以九十三年度訴字第一五○號判決分別
    判處有期徒刑一年及五月，並定應執行刑為有期徒刑一年四
    月確定，復因自九十五年三月二十一日起至九十五年五月六
    日止施用第二級毒品甲基安非他命案件，經本院以九十五年
    度易字第二四五號判決判處有期徒刑六月，如易科罰金，以
    銀元三百元折算一日確定，再因自九十五年八月一日起至九
    十五年八月十一日止施用第一級毒品海洛因案件，經本院以
    九十五年度訴字第七九二號判決判處有期徒刑十月確定，上
    開案件（有期徒刑六月及十月）嗣經法院裁定減刑並定應執
    行刑為有期徒刑七月，如易科罰金，以銀元三百元折算一日
    確定，又因於九十五年十一月十三日施用第二級毒品甲基安
    非他命案件，經本院以九十六年度嘉簡字第二二六號判決判
    處有期徒刑四月，如易科罰金，以新臺幣一千元折算一日確
    定，嗣經法院裁定減刑為有期徒刑二月，如易科罰金，以新
    臺幣一千元折算一日確定，有臺灣高等法院被告前案紀錄表
    在卷可參，是被告於強制戒治執行完畢釋放後，於五年內已
    再犯施用毒品罪，經依法追訴處罰，縱其本次再度施用毒品
    之時間，在初犯經觀察、勒戒或強制戒治執行完畢釋放五年
    以後，已不合於「五年後再犯」之規定，且因已於「五年內
    再犯」，顯見其再犯率甚高，原實施觀察、勒戒或強制戒治
    ，已無法收其實效，即應依毒品危害防制條例第十條處罰，
    則檢察官據以向本院提起公訴，即無不合，附此敘明。
五、查海洛因及甲基安非他命分屬毒品危害防制條例第二條第二
    項第一款所列之第一級毒品及同條項第二款所列之第二級毒
    品，核被告所為，係犯毒品危害防制條例第十條第一項之施
    用第一級毒品罪及同條例第十條第二項之施用第二級毒品罪
    。被告因施用第一級毒品海洛因及第二級毒品甲基安非他命
    而持有海洛因及甲基安非他命之低度行為，分別為其施用之
    高度行為所吸收，不另論罪。被告所犯上開二罪，犯意各別
    ，行為互異，罪名有異，應予分論併罰。又被告有上開犯罪
    事實欄所載之犯罪科刑及執行完畢紀錄，有臺灣高等法院被
    告前案紀錄表附卷足參，其受徒刑之執行完畢後，五年內故
    意再犯本件有期徒刑以上之施用第一級毒品及第二級毒品罪
    ，均為累犯，應各依刑法第四十七條第一項規定加重其刑。
    爰審酌被告前曾因施用毒品觸法，仍不知悛悔，又施用足以
    導致精神障礙、性格異常，甚至造成生命危險之毒品，戕害
    一己之身體健康，對社會治安可能之危害程度非微，惟其犯
    罪後尚能坦承犯行等一切情狀，分別量處如主文所示之刑，
    並定其應執行之刑。扣案之海洛因一包（驗餘淨重○‧一四
    六九公克），係屬毒品危害防制條例第二條第二項第一款所
    列之第一級毒品，應依毒品危害防制條例第十八條第一項前
    段之規定，宣告沒收銷燬之。另扣案之藥鏟一支，係被告所
    有供犯本案施用第一級毒品罪所用之物，業據被告供承在卷
    ，併依刑法第三十八條第一項第二款規定宣告沒收。
據上論斷，應依刑事訴訟法第二百七十三條之一第一項、第二百
九十九條第一項前段、第三百十條之二、第四百五十四條第二項
，毒品危害防制條例第十條第一項、第二項、第十八條第一項前
段，刑法第十一條、第四十七條第一項、第五十一條第五款、第
三十八條第一項第二款，判決如主文。
本案經檢察官廖俊豪到庭執行職務。
中    華    民    國    98    年    5     月    27    日
                  刑事第三庭    法  官  鄭雅文
以上正本證明與原本無異。
如不服本判決應於判決送達後十日內向本院提出上訴書狀，並應
敘述具體理由；其未敘述上訴理由者，應於上訴期間屆滿後二十
日內向本院補提理由書（均須按他造當事人之人數附繕本）「切
勿逕送上級法院」。
中    華    民    國    98    年    5     月    27    日
                                書記官  蘇姵容
附錄論罪科刑法條：
毒品危害防制條例第十條
施用第一級毒品者，處六月以上五年以下有期徒刑。
施用第二級毒品者，處三年以下有期徒刑。


司法院資訊處製作；財團法人民間司法改革基金會備份。
